臺灣臺中地方法院刑事判決
                          110年度易字第646號
公  訴  人  臺灣臺中地方檢察署檢察官
被      告  謝玟禹



上列被告因竊盜案件，經檢察官提起公訴（109年度偵字第36080
、38594號），本院判決如下：
    主    文
謝玟禹犯如附表所示之罪，各處如附表所示之刑及沒收。應執行
有期徒刑柒月，如易科罰金，以新臺幣壹仟元折算壹日。
    犯罪事實
一、謝玟禹意圖為自己不法之所有，基於竊盜之犯意，分別為以
     下犯行:
(一)於民國109年11月6日0時31分許，在位於臺中市○區○○路000
    號「超級巨星KTV」113號包廂內，趁其友人李蕙君疏於注意
    之際，以身體遮掩在場人之視線，伸手竊取李蕙君置放在包
    廂沙發上皮包內之現金新臺幣（下同）5萬元得手，旋即藏
    放入自己包包內，嗣李蕙君於同日1時許，發現皮包內現金
    短少，乃報警處理，經警調閱該包廂內監視器攝錄影像，始
    循線查悉上情。
(二)於109年11月11日2時27分許，在位於臺中市○○區○○路0段000
    0號「超級巨星KTV」208號包廂內，趁酒客賴東懋、陳 宥翔
    等人玩牌且酒酣疏於注意之際，⒈先趁隙伸手至賴東懋 身後
    ，竊取賴東懋所有置放在座位沙發上皮包內之現金3萬8000
    元得手，隨即以右手掌兜住鈔票藏放入自己包包內；⒉又於
    同日4時17分許（起訴書誤載為4時11分許），以相同手 法
    竊取陳宥翔包包內之現金7萬元得手，旋託詞要先離去。嗣
    賴東懋、陳宥翔察覺現金短少，迅攔阻謝玟禹，並報警處 
    理，獲報員警到場扣得由謝玟禹所提出之現金千元鈔票108
    張，而查悉上情。
二、案由李蕙君訴由臺中市政府警察局第二分局報請暨第五分局
     移請臺灣臺中地方檢察署檢察官偵查起訴。
    理    由
一、證據能力部分：
    本案下列所引用被告謝玟禹以外之人於審判外之陳述，並無
    符合刑事訴訟法第159條之1第1項規定之情形，且公訴人及
    被告於本院依法調查上開證據之過程中，已明瞭其內容，足
    以判斷有無刑事訴訟法第159條第1項不得作為證據之情事，
    而未聲明異議，被告更於本院行準備程序時明示同意有證據
    能力（見本院卷第35至36頁），本院審酌上開陳述作成時之
    情況，並無違法取證之瑕疵，認以之作為證據為適當，揆諸
    刑事訴訟法第159條之5之規定及最高法院104年度第3次刑事
    庭會議決議之意旨，應具有證據能力。另卷附之非供述證據
    部分，均不涉及人為之意志判斷，與傳聞法則所欲防止證人
    記憶、認知、誠信之誤差明顯有別，核與刑事訴訟法第159
    條第1項之要件不符。上開證據既無違法取得之情形，且經
    本院依法踐行調查證據程序，自應具有證據能力，合先敘明
    。
二、認定犯罪事實所憑之證據及理由：
    訊據被告固坦承有於犯罪事實一、(一)所載時間及地點，將
    手伸進告訴人李蕙君之皮包內、於犯罪事實一、(二)所載時
    間及地點，將手伸進被害人賴東懋皮包內之事實，然矢口否
    認有何竊盜之犯行，辯稱：是因為告訴人李蕙君、被害人賴
    東懋請伊幫忙找香煙，才伸手進入其等之皮包中，且沒有伸
    手進入被害人陳宥翔之包包中，伊並沒有竊取錢財，被害人
    等所述不見的錢與伊身上的錢對不起來云云。經查：
(一)就告訴人李蕙君遭竊部分：
  1.被告於109年11月6日0時31分許，在位於臺中市○區○○路000
    號「超級巨星KTV」113號包廂內，伸手進告訴人李蕙君置放
    在包廂沙發上皮包之事實，據被告於警詢、本院準備程序及
    審理時坦認（見偵38594號卷第17至22頁，本院卷第35頁、
    第117頁），核與告訴人李蕙君於警詢及本院審理時之證述
    相符（見偵38594號卷第23至25頁，本院卷第88至99頁），
    並有李蕙君指認謝玟禹犯罪嫌疑人紀錄表、臺中市○區○○路0
    00號「超級巨星KTV」113號包廂監視錄影畫面擷圖暨光碟片
    等在卷可參（見偵38594號卷第29至55頁、證物袋），此部
    分事實堪以認定。
  2.又告訴人李蕙君於警詢時指稱：我於109年11月5日23時許在
    臺中市○區○○路000號KTV的113包廂內唱歌，6日1時許我要拿
    錢給朋友，就發現皮包內的1疊錢不見，大約有5萬元。監視
    器時間6日0時30分時我離開座位，0時31分坐我隔壁之友人
    ，我都叫他麥麥或小仙女，當時她把手伸進去我的皮包，拿
    1疊藍色的並迅速放進她的包包。犯罪嫌疑人紀錄表編號4（
    謝玟禹）為竊取我物品之人等語（見偵38594號卷第23至25
    頁）；復於本院審理時結證稱：跟謝玟禹是朋友，109年11
    月6日晚上去臺中市○區○○路000號「超級巨星KTV」唱歌，是
    我約的，因為謝玟禹經濟不好，所以點她來陪唱歌給她賺錢
    ，坐檯費就從謝玟禹之前跟我借的錢中扣掉。當天去消費我
    身上帶好幾萬元。警詢筆錄所陳6日凌晨1時許要拿錢給朋友
    的時候，才發現裡面的1疊錢大概有5萬元不見、警察有提示
    包廂內的監視器畫面給我看、0時30分許我離開坐位，旁邊
    的朋友叫麥麥，就是被告謝玟禹，有把手伸進去我的皮包拿
    了1疊藍色的就放進她的包包，那1疊藍色就是千元鈔票之語
    是正確的等語（見本院卷第88至99頁）。且「超級巨星KTV
    」113號包廂內之監視器錄影翻拍照片顯示，被告於上開時
    、地，確有伸手入告訴人李蕙君置放在沙發上皮包內拿取藍
    色之物品，並旋即放入自己包包內之情（見偵38594號卷第3
    5至55頁），而被告所取出之藍色物品，顏色、大小均與我
    國千元鈔之顏色、大小相似，堪信告訴人李蕙君前揭證述為
    真實。
  3.被告固以前詞置辯，然告訴人李蕙君於本院審理時已明確證
    稱：只有剛到包廂時，有可能請被告幫忙拿煙，後來香煙就
    放在廁所，桌子上好像也有放，不可能拿進拿出等語（見本
    院卷第97至98頁），而觀之上開監視器錄影翻拍照片，被告
    與告訴人李蕙君於109年11月5日23時23分許即進入「超級巨
    星KTV」113號包廂，至被告伸手入告訴人李蕙君皮包內拿取
    藍色物品之同年月6日0時31分許，已相隔1小時餘，且包廂
    內之桌子靠近被告與告訴人李蕙君處，明顯可見有1香煙盒
    存在，則依告訴人李蕙君之習慣及現場情形觀之，其應無再
    請求被告自其皮包中拿取香煙之可能及必要，況被告自告訴
    人李蕙君皮包內拿取物品後隨即將該物品置入自己包包內中
    之舉措，亦與受人之託拿取物品之常情不合，足認被告所辯
    顯係卸責之詞，無足為採。
(二)就被害人賴東懋、陳宥翔遭竊部分：
  1.被告於109年11月11日2時27分許，在位於臺中市○○區○○路0
    段0000號「超級巨星KTV」208號包廂內，伸手至被害人賴東
    懋放在身後沙發上之皮包內之事實，經被告於警詢、偵訊、
    本院準備程序及審理時坦認（見偵38060號卷第31至35頁、
    第117至119頁，本院卷第35頁、第117頁），核與被害人賴
    東懋於警詢及本院審理時之證述相符（見偵38060號卷第53
    至60頁，本院卷第99至107頁），並有賴東懋指認謝玟禹犯
    罪嫌疑人紀錄表、臺中市○○區○○路0段0000號「超級巨星KTV
    」208號包廂現場及監視錄影畫面擷圖暨光碟片、臺灣臺中
    地方檢察署檢察事務官110年2月17日職務報告（超級巨星KT
    V208號包廂監視錄影光碟勘驗報告）等在卷可參（見偵3806
    0號卷第61至65頁、第97至105頁、第121至140頁、證物袋）
    ，此部分事實堪可認定。
  2.又被害人賴東懋於警詢時指稱：我和朋友陳宥翔於109年11
    月10日21時許，到超級巨星KTV經貿店208號包廂唱歌，有叫
    3、4位傳播小姐，唱到4時22分許，有位傳播小姐說要提早
    離開，我說有事情可以先走，她便離去了。包廂內還有兩位
    傳播小姐告訴我朋友陳宥翔，說先離去的那位傳播小姐好像
    有拿他包包內的東西，陳宥翔趕緊檢查，發現他包包內現金
    有少7萬塊。我同時也檢查我皮包，發現皮包內的現金不見3
    萬8000元。我和朋友趕緊去找那位離開的傳播小姐，請她配
    合回到包廂檢查，發現她身上有大量千元鈔票現金，馬上報
    警處理。我很確定我皮包內原先放10萬元，後來清點時剩下
    6萬2000元，損失3萬8000元。當天我帶了15萬元前往，10萬
    元是我朋友領給我的，還是銀行整捆封條封完整1綑10萬元
    （千元鈔）放置側背包內，另外5萬元也都是千元鈔，僅有3
    00至400元零鈔放在褲子口袋內等語（見偵38060號卷第31至
    35頁）；復於本院審理時結證稱：109年11月10日晚上有在
    「超級巨星KTV」和謝玟禹在同1個包廂唱歌，謝玟禹是陪我
    們唱歌的傳播小姐，那天我帶了15萬元，謝玟禹當天去坐檯
    的錢是我付她現金，記得是8000元。後來另外兩個傳播小姐
    提醒，說我們的包包有被動過手腳，我們才檢查包包，然後
    發現錢不見了，因為我皮包裡面的10萬元，是從銀行裡領出
    來的，我都沒有動過，但是那個紙都已經鬆動了，所以我就
    算了一下，短少了3萬6000元。時間過很久了，警詢時離事
    發比較近，以警詢時說的為準等語（見本院卷第99至107頁
    ）。且「超級巨星KTV」208號包廂內之監視器錄影翻拍照片
    顯示，被告確有於上開時、地，先貼近被害人賴東懋身旁，
    復伸手入被害人賴東懋放置於其背後沙發上之皮包中搜尋、
    拿取物品，再將拿取之物品放入自己包包內之舉措（見偵36
    080號卷第127至134頁），嗣員警到場後，亦確於被告身上
    搜出千元鈔票108張，有臺中市政府警察局第五分局扣押筆
    錄及扣押物品目錄表（謝玟禹，109年11月11日，臺中市○○
    區○○路0段0000號超級巨星）、扣案現金（10萬8000元）照
    片附卷可參（見偵36080號卷第75至85頁、第98頁），堪信
    被害人賴東懋指稱遭被告竊取3萬8000元一情，並非子虛。
  3.另被害人陳宥翔於警詢時指稱：我於109年11月10日21時許
    ，和朋友一起去超級巨星KTV經貿店208號包廂唱歌，我們有
    請傳播小姐到包廂內陪唱歌，於4時22分許，有1位傳播小姐
    先離開，剩下兩位傳播小姐提醒我有看到剛才離開的傳播小
    姐數次翻我的包包，我馬上清點，發現我的包包內短少7萬
    元，我和朋友趕緊去找那位剛離開的小姐，請她回到包廂內
    檢查，並請警方來處理。我攜帶約16萬元。我發現現金短少
    ，剩3萬多元，我原先是將金錢放在桌面的，直到遊戲結束
    ，我把錢收進去包包裡，我大概心裡有數，約10萬左右。後
    來謝玫禹離開包廂後檢查時，錢短少、鈔票數量差距的太明
    顯，所以我很肯定是謝玟禹拿的等語（見偵38060號卷第37
    至44頁）；復於本院審理時結證稱：109年11月11日在KTV店
    消費，謝玟禹有跟我朋友說她要先走，離開後，身旁的那些
    小姐說看到謝玟禹的行為舉止怪怪的，好像在拿我們包包的
    東西，要不要檢查一下包包，當下我們就打開包包，因為我
    們玩完牌的時候，我的現金還有10多萬元，打開的時候變成
    3萬元，我們就趕快下去攔住她。當天我帶多少錢，時間久
    了想不起來，但在20萬元內。警詢時之陳述均實在等語（見
    本院卷第108至113頁）。而經本院當庭勘驗「超級巨星KTV
    」208號包廂內之監視器錄影光碟（檔案名稱：208_0000000
    0000000.avi），於109年11月11日4時16分17秒時，可見被
    告先係起身持行動電話走出包廂，於4時16分59秒時，被害
    人賴東懋左手伸至其左後方拉動被害人陳宥翔包包，再稍向
    後坐，被告則於4時17分26秒時返回包廂，並坐於被害人賴
    東懋左側（此時被告之包包位於其左身後），於4時18分14
    秒被告稍右轉身並將右手伸至被害人賴東懋身後，嗣再貼近
    其身旁將左手伸至其身後，在低頭看向被害人賴東懋後方後
    ，即以雙手於被害人賴東懋身後翻動，於4時18分39秒將身
    體回正，雙手移回身前操作行動電話，於4時19分38秒時被
    告右轉身將右手移至其坐位後方，旋即身體回正並以右手將
    其身後之黑色包包取出移至其左側沙發處翻動，於4時20分1
    秒時身體回正，雙手移回身前操作行動電話，於4時21分12
    秒被告貼近被害人賴東懋左耳處摀手交談後，被告即於4時2
    2分11秒起身拿取其左後方黑色包包及衣服後離開包廂等情
    （見本院卷第85至86頁）。自監視器畫面明顯可見被告有以
    雙手於被害人賴東懋身後之被害人陳宥翔包包處翻動之動作
    ，嗣員警獲報到場後，亦於被告身上搜出千元鈔票108張，
    對照被害人陳宥翔前揭證述內容，其證稱遭被告竊取7萬元
    乙節，應屬信實。
  4.被告雖辯以前詞，惟被害人賴東懋於警詢、本院審理時均證
    稱沒有請被告幫其拿香煙，香煙都是放在桌上的等語明甚（
    見偵36080號卷第60頁，本院卷第107頁），而經本院當庭勘
    驗「超級巨星KTV」208號包廂內之監視器錄影光碟（檔案名
    稱：208_00000000000000.avi），畫面中均可見被害人賴東
    懋、被告等多次自包廂桌面上拿取香煙施用（見本院卷第83
    至85頁），則依現場情形觀之，被害人賴東懋實無請求被告
    自其皮包中拿取香煙之可能及必要；又被告有以雙手於被害
    人賴東懋身後之被害人陳宥翔包包處翻動之動作乙情，業經
    本院勘驗「超級巨星KTV」208號包廂內之監視器錄影光碟確
    認無誤；再被害人陳宥翔於警詢時亦陳明警察到場後，總共
    自被告身上清點出12萬1000元現金（見偵36080號卷第42頁
    ），扣除被害人賴東懋、陳宥翔指述遭竊取之金額，所餘與
    被告此次坐檯可以獲取之報酬及小費，尚無矛盾之處，是被
    告辯稱僅係受被害人賴東懋之託拿取香煙，未竊取被害人賴
    東懋、陳宥翔之錢財，並質疑渠2人之指述係依其身上扣得
    之現金拼湊而成云云，要非事實，均無以為採。
(三)綜上所述，本案事證明確，被告上揭犯行均堪認定，皆應予
    依法論科。
三、論罪科刑部分
(一)核被告所為，均係犯刑法第320條第1項之竊盜罪。
(二)被告所為3次竊盜犯行，犯意各別，行為互殊，應予分論併
    罰。
(三)爰以行為人之責任為基礎，審酌被告前無犯罪紀錄，有臺灣
    高等法院被告前案紀錄表在卷可參，素行尚可，其正值青年
    ，有謀生能力，卻不思以合法途徑賺取財物，率以竊取方式
    侵犯他人財產法益，貪圖不勞而獲，價值觀念偏差，所為均
    值非難，又被告對於監視器已攝錄其竊盜過程之犯行猶未能
    坦認，顯無悔意，就犯後態度上，無從為其有利之考量，兼
    衡被告各次犯行所竊得現金數額及就犯罪事實一(二)分別竊
    得之現金3萬8000元、7萬元業經歸還與被害人賴東懋、陳宥
    翔（見偵36080號卷第89至91頁）之犯罪所生危害程度，另
    被害人賴東懋、陳宥翔皆表明不追究被告之責任之意見，暨
    被告自陳之教育程度、職業、家庭生活及經濟狀況（見本院
    卷第118頁）等一切情狀，分別量處如附表所示之刑及諭知
    易科罰金之折算標準，並定其應執行之刑及諭知易科罰金之
    折算標準如主文所示，以資懲儆。
四、沒收部分：
(一)被告就犯罪事實一(一)竊得之現金5萬元，為其所有之犯罪
    所得，且未發還與告訴人，既未扣案，且金錢並無不宜執行
    之情事，當應依刑法第38條之1第1項前段、第3項規定，於
    被告此部分罪刑項下宣告沒收，並於全部或一部不能沒收時
    ，追徵其價額。
(二)至被告就犯罪事實一(二)分別竊得之現金3萬8000元、7萬元
    ，業經歸還與被害人賴東懋、陳宥翔，業如前述，堪認被告
    已將此部分所得利益返還被害人賴東懋、陳宥翔，爰不予宣
    告沒收或追徵，附此敘明。
據上論斷，應依刑事訴訟法第299條第1項前段，刑法第320條第1
項、第41條第1項前段、第8項、第51條第5款、第38條之1第1項
前段、第3項，刑法施行法第1條之1第1項，判決如主文。
本案經檢察官蔣志祥提起公訴，檢察官張溢金到庭執行職務。
中　　華　　民　　國　 110  　年　   9　　月　　13　　日
                  刑事第十四庭  法　官　江健鋒
以上正本證明與原本無異。
如不服本判決，應於收受本判決後20日內向本院提出上訴書狀，
其未敘述上訴理由者，並得於提起上訴後20日內向本院補提理由
書狀（均須按他造當事人之人數附繕本）「切勿逕送上級法院」
。
                                書記官　呂偵光
中　　華　　民　　國　 110  　年　   9　　月　　13　　日

附錄本案論罪科刑法條全文：
中華民國刑法第320條：
意圖為自己或第三人不法之所有，而竊取他人之動產者，為竊盜
罪，處5年以下有期徒刑、拘役或50萬元以下罰金。
意圖為自己或第三人不法之利益，而竊佔他人之不動產者，依前
項之規定處斷。
前二項之未遂犯罰之。

附表：
編號 犯罪事實 宣告刑及沒收  1 犯罪事實一(一) 謝玟禹犯竊盜罪，處有期徒刑肆月，如易科罰金，以新臺幣壹仟元折算壹日。未扣案之犯罪所得新臺幣伍萬元沒收，於全部或一部不能沒收時，追徵其價額。  2 犯罪事實一(二)1 謝玟禹犯竊盜罪，處有期徒刑參月，如易科罰金，以新臺幣壹仟元折算壹日。  3 犯罪事實一(二)2 謝玟禹犯竊盜罪，處有期徒刑肆月，如易科罰金，以新臺幣壹仟元折算壹日。